【裁判字號】    99,易,1634
【裁判日期】    991011
【裁判案由】    賭博
【裁判全文】
臺灣臺北地方法院刑事判決              99年度易字第1634號
公  訴  人  臺灣臺北地方法院檢察署檢察官
被      告  丁○○
            甲○○
            乙○○
            己○○
上四人共同
選任辯護人  簡志海律師
被      告  戊○○
選任辯護人  詹文凱律師
被      告  庚○○
選任辯護人  陳達成律師
上列被告等因賭博案件，經檢察官提起公訴（99年度偵字第6828
號），本院判決如下：
    主  文
丁○○共同意圖營利，聚眾賭博，處有期徒刑陸月，如易科罰金
，以新台幣壹仟元折算壹日。扣案之賭資伍拾捌萬陸仟陸佰元、
抽頭金貳拾捌萬伍仟柒佰元、籌碼面額5千元貳佰個、1千元參佰
個、1百元捌佰貳拾個、麻將牌拾副、麻將風牌拾顆、骰子貳拾
捌顆、牌尺參拾參支、雜支簿壹本、抽頭金登記簿捌本、支票存
根柒本、監視器主機壹台、監視器鏡頭伍台、觀看監視器用電視
機貳台及聯絡賭客用電話壹具均沒收。
甲○○共同意圖營利，聚眾賭博，累犯，處有期徒刑伍月，如易
科罰金，以新台幣壹仟元折算壹日。扣案之賭資伍拾捌萬陸仟陸
佰元、抽頭金貳拾捌萬伍仟柒佰元、籌碼面額5千元貳佰個、1千
元參佰個、1百元捌佰貳拾個、麻將牌拾副、麻將風牌拾顆、骰
子貳拾捌顆、牌尺參拾參支、雜支簿壹本、抽頭金登記簿捌本、
支票存根柒本、監視器主機壹台、監視器鏡頭伍台、觀看監視器
用電視機貳台及聯絡賭客用電話壹具均沒收。
乙○○共同意圖營利，聚眾賭博，累犯，處有期徒刑伍月，如易
科罰金，以新台幣壹仟元折算壹日。扣案之賭資伍拾捌萬陸仟陸
佰元、抽頭金貳拾捌萬伍仟柒佰元、籌碼面額5千元貳佰個、1千
元參佰個、1百元捌佰貳拾個、麻將牌拾副、麻將風牌拾顆、骰
子貳拾捌顆、牌尺參拾參支、雜支簿壹本、抽頭金登記簿捌本、
支票存根柒本、監視器主機壹台、監視器鏡頭伍台、觀看監視器
用電視機貳台及聯絡賭客用電話壹具均沒收。
己○○共同意圖營利，聚眾賭博，處有期徒刑肆月，如易科罰金
，以新台幣壹仟元折算壹日。扣案之賭資伍拾捌萬陸仟陸佰元、
抽頭金貳拾捌萬伍仟柒佰元、籌碼面額5千元貳佰個、1千元參佰
個、1百元捌佰貳拾個、麻將牌拾副、麻將風牌拾顆、骰子貳拾
捌顆、牌尺參拾參支、雜支簿壹本、抽頭金登記簿捌本、支票存
根柒本、監視器主機壹台、監視器鏡頭伍台、觀看監視器用電視
機貳台及聯絡賭客用電話壹具均沒收。
戊○○共同意圖營利，聚眾賭博，處有期徒刑陸月，如易科罰金
，以新台幣壹仟元折算壹日。扣案之賭資伍拾捌萬陸仟陸佰元、
抽頭金貳拾捌萬伍仟柒佰元、籌碼面額5千元貳佰個、1千元參佰
個、1百元捌佰貳拾個、麻將牌拾副、麻將風牌拾顆、骰子貳拾
捌顆、牌尺參拾參支、雜支簿壹本、抽頭金登記簿捌本、支票存
根柒本、監視器主機壹台、監視器鏡頭伍台、觀看監視器用電視
機貳台及聯絡賭客用電話壹具均沒收。
庚○○無罪。
    事  實
一、甲○○前因涉犯商業會計法等案件，經本院以95年度訴字第
    1785號判決處有期徒刑5月確定，並於民國（下同）96年3月
    9 日易科罰金執行完畢；乙○○前因偽造文書等案件，經本
    院以96年度易字第1888號判決判處有期徒刑1月15日，復經
    臺灣高等法院以96年度上易字第2729號判決駁回上訴而確定
    ，並於97年4月11日易科罰金執行完畢。
二、丁○○、甲○○、乙○○、己○○、戊○○等人自98年10月
    22 日起至同年11月11日止，及自99年2月7日起至同年月25
    日止，共同基於意圖營利，提供賭博場所及聚眾賭博之犯意
    聯絡，由丁○○以每月新臺幣（下同）5萬5千元之代價，向
    不知情之吳鳳嬌承租臺北市中山區○○○路○段62巷20號2樓
    及2樓之1作為賭博場所，丁○○並以每月3萬元之代價分別
    僱用甲○○負責賭場之記帳工作，乙○○、己○○及戊○○
    負責賭場內倒茶、遞煙、清潔及烹煮食物、供應膳食等工作
    ，丁○○則為賭場實際負責人，以麻將為賭具，聚集不特定
    多數人在上址賭博財物。其方式為聚賭者把玩麻將，每底1
    千元、每台1百元為賭注，每將收取抽頭金方式為，自98年
    10 月22日起至同年11月11日止，每將每人收取250元；自99
    年2月7日起至同年月25日止，則為每將每人收取500元，以
    此方式牟利。嗣於99年2月25日夜間11時50分許，有賭客林
    貴龍、王慧玲、劉建成、詹惠卿、洪秀婷、陳淑瓊、沈金發
    、蔡宗志、梁崇正、劉清森、王明亮、梁美玲、林錦雲、黃
    宴芳、劉豔娜、鄧金川、陳文竹、解金平、鍾順懿、褚錦惠
    、林顯欽、曾玉佩、張美蘭、宮佩華、楊麗卿、吳延凱、賴
    友誠、張裕明、李輝子、林漢祥、柯萬生、陳圓、盧秀玲、
    楊煜森、洪居源、廖聰毅、辜登宏、高東誠、江婷瑄、陳淑
    滿賭客在上址賭博財物（林貴龍等所涉違反社會秩序維護法
    ，另由警處理），而經警方持搜索票搜索上址當場查獲，並
    扣得賭資586,600元、抽頭金285,700元、籌碼面額5千元200
    個、1千元300個、100元820個、麻將牌10副、麻將風牌10顆
    、骰子28顆、牌尺33支、雜支簿1本、抽頭金登記簿8本、支
    票存根7本、監視器主機1台、監視器鏡頭5台、觀看監視器
    用電視機2台、聯絡賭客用電話1具等物。
二、案經臺北市政府警察局中山分局報請臺灣臺北地方法院檢察
    署檢察官偵查起訴。
    理  由
壹、程序部分：
一、被告等於警、偵訊之供述，非出於強暴、脅迫、利誘、詐欺
    、疲勞訊問、違法羈押或其他不正方法取得，依刑事訴訟法
    第156條第1項、第158條之2得採為證據。
二、證人丁○○、己○○於本院具結之證據，與其分別於警、偵
    訊之供述大致相符，渠等所供自得採為證據。
三、按被告以外之人於審判外之陳述，雖不符前4條之規定，而
    經當事人於審判程序同意做為證據，法院審酌該言詞陳述或
    書面陳述作成時之情況，認為適當者，亦得為證據。當事人
    、代理人或辯護人於法院調查證據時，知有第159條第1項不
    得為證據之情形，而未於言詞辯論終結前聲明異議者，視為
    有前項之同意，為刑事訴訟法第159條之5所明定。證人吳鳳
    嬌、林貴龍、王慧玲、劉建成、詹惠卿、洪秀婷、陳淑瓊、
    沈金發、蔡宗志、梁崇正、劉清森、王明亮、梁美玲、林錦
    雲、黃宴芳、劉豔娜、鄧金川、陳文竹、解金平、鍾順懿、
    褚錦惠、林顯欽、曾玉佩、張美蘭、宮佩華、楊麗卿、吳延
    凱、賴友誠、張裕明、李輝子、林漢祥、柯萬生、陳圓、盧
    秀玲、楊煜森、洪居源、廖聰毅、辜登宏、高東誠、江婷瑄
    、陳淑滿分別於警之證述，被告等於審判期日均表示無意見
    ，上開人等於警訊之供述本院認為適當，依上述規定，得為
    證據。
四、後列非供述證據，均非違法取得之證據，且或係從事業務之
    人於業務上製作之證明文書、記錄文書，核無顯不可信情況
    ，故依同法第158條之4反面解釋、第159條之4第2款得為證
    據。
貳、實體部分：
甲、有罪部分：
一、上開事實業據被告丁○○、甲○○、乙○○、己○○4人分
    別於偵查及審理中供認不諱，且核與證人即賭客林貴龍、王
    慧玲、劉建成、詹惠卿、洪秀婷、陳淑瓊、沈金發、蔡宗志
    、梁崇正、劉清森、王明亮、梁美玲、林錦雲、黃宴芳、劉
    豔娜、鄧金川、陳文竹、解金平、鍾順懿、褚錦惠、林顯欽
    、曾玉佩、張美蘭、宮佩華、楊麗卿、吳延凱、賴友誠、張
    裕明、李輝子、林漢祥、柯萬生、陳圓、盧秀玲、楊煜森、
    洪居源、廖聰毅、辜登宏、高東誠、江婷瑄、陳淑滿等人於
    警訊時之證詞相符，復有扣案之麻將牌10副、麻將風牌10顆
    、骰子28顆、牌尺33支、雜支簿1本、抽頭金登記簿8本、支
    票存根7本、監視器主機1台、監視器鏡頭5台、觀看監視器
    用電視機2台、聯絡賭客用電話1具、賭資586,600元、抽頭
    金285,700元、籌碼面額5千元200個、1千元300個、100元
    820個等在案可憑，足徵被告丁○○、甲○○、乙○○、己○○4人之自白與事實相符。本件事證明確，被告丁○○、
    甲○○、乙○○、己○○4人之犯行堪以認定。
二、訊據被告戊○○矢口否認有何賭博犯行，其於警詢及偵訊時
    辯稱：「我是煮宵夜的。我是受雇於丁○○在警方查獲職業
    大賭場的地點（臺北市中山區○○○路○段62巷20號2樓及2
    樓之1）煮宵夜。正確的受雇開始時間我已經忘記了。每天
    工作時間不一定。丁○○以每天新臺幣1千元代價聘請我，
    每個月結算薪資，依據實際工作天數給付薪資，每次薪資都
    是以現金給付。以前我是去丁○○的賭場找人，因為那邊沒
    有人煮宵夜，所以我就幫他們煮宵夜，煮了幾次之後，丁○○就聘請我煮宵夜。因為警察問我警方到現場時我在做什麼
    ，我當時在廚房等打牌，所以我當然回答我是在現場等打牌
    ，而不是問我在現場擔任何種工作，所以當然沒有說我在現
    場擔任何種工作。我是擔任賭場內煮宵夜的工作人員。...
    依上述問題人員計算方式，我是屬於工作人員。...我是受
    雇於綽號『元元』之女子（經當場指認為丁○○），每天薪
    水1千元，我是負責賭場裡煮宵夜的工作。...我大約在98年
    10 月間開始受雇於丁○○，期間斷斷續續迄今，我不是天
    天都會去主，因為中間有休息依段時間，99年2月初過年前
    開始再煮到現在。...我最近一次大約是在99年2月10日左右
    開始再到場子裡煮宵夜。我於98年10月間受僱丁○○在賭場
    內煮宵夜，地點也就是今天被警方查獲的地點，是相同的處
    所。98年10月煮沒有幾天就休息了，大約只有一個星期，98
    年11月就休息到99年2月初才又開始在該賭場內煮宵夜。」
    、「我在昨日（99年2月25日）晚上11時50分在新生北路3段
    62 巷20號2樓及2樓之1被警查獲與丁○○一起經營賭博場所
    。受雇於丁○○。每月薪水是3萬。從99年2月7日開始工作
    。我幫忙煮飯。...我承認經營賭博場所。」等語（參偵查
    卷(一)第34至38、277頁）不諱，雖其於本院審理時翻異前詞
    ，改稱：當天雖有在賭博場所煮食宵夜，但係因朋友關係幫
    忙，被告丁○○沒有付伊錢，並非受雇於被告丁○○，伊應
    係無罪云云。惟查：
（一）上揭被告戊○○之犯罪事實業據證人即同案被告丁○○迭
      於警詢、偵查及本院審理（具結）時供稱：「我是該職業
      賭場之負責人，... 戊○○是在賭場從事煮飯工作（替賭
      客煮飯煮麵煮宵夜吃），... 其4人是領月薪，每月新臺
      幣3萬元，另其4人亦幫我招呼來賭博麻將之賭客（開門、
      倒茶等）。...於98年10月22至11月11日期間，我雇用之
      員工亦是上記甲○○、戊○○、己○○、乙○○等4人。
      、「戊○○是我雇用，負責招呼客人，倒茶水、煮飯。他
      的薪水是3萬元。我99年2月7日開始經營。98年10月22日
      營業到98年11月11日，後來因為11日有員警來按門鈴，所
      以我就停止營業，該次我也沒有被查獲或移送。之後我又
      從99年2月7日營業至今日。上開4人都是從2月7日開始工
      作。」、「戊○○在現場，我請他幫我煮宵夜。... 是因
      為當天人在外面，所以才請戊○○去煮宵夜，我都會提供
      賭客宵夜。是因為自己忙不過來所以才請戊○○幫忙。戊○○也清楚知道該處是我提供的賭博場所，也知道他煮的
      宵夜是給賭客吃的，包括賭客在內大家一起吃。」等語（
      參偵查卷(一)第19至20、274至275頁及本院99年8月23日審
      判筆錄第11至13頁）」綦詳，而證人即同案被告己○○於
      警詢及本院審理（具結）時證述稱：「戊○○是負責賭場
      的餐飲，他們每月領的薪水跟我一樣是3萬元。」、「99
      年2月25日搜索當天，戊○○在賭場裡面煮宵夜。他為何
      會在那邊煮宵夜這我不太清楚。（提示偵查卷(一)第31頁反
      面第2行）我曾經在警詢中說戊○○負責賭場餐飲，我有
      這樣講，當時警察打的筆錄這樣寫，當天確實是有煮宵夜
      ，所以我才這麼說。」等語（參偵查卷(一)第32頁及本院99
      年8月23日審判筆錄第15頁）屬實，而證人即同案被告甲○○、乙○○於警詢時亦皆供稱：「戊○○則是負責賭場
      的餐飲，他們每月領的薪水跟我一樣是3萬元。」等語（
      參偵查卷(一)第24、28頁）屬實，且證人即賭客江婷瑄於警
      詢時亦指證稱：「我只知道甲○○、己○○、乙○○、戊○○等4人會幫我們開門，發籌碼給我們、記帳，並會提
      供菸、茶水等物質，我們每次到場後，場內就會先將2萬5
      千元籌碼交給我們。」等語（參偵查卷(一)第218頁）歷歷
      ，是被告戊○○事後翻異前詞，委屬臨訟卸責之詞，不足
      採信。
（二）至辯護人為被告戊○○辯護稱：被告戊○○及同案被告丁○○、甲○○、乙○○、己○○之警詢係受員警誘導詢問
      ，始於警訊中皆供稱被告戊○○受雇於被告丁○○於賭場
      內負責煮食宵夜云云，應均無證據能力一節，查被告丁○○、甲○○、乙○○、己○○及被告戊○○等對於被告丁○○、甲○○、乙○○、己○○之自白於本院審理時均表
      是無意見，參以臺北市政府警察局中山分局於98年11月9
      日21時15分許，因接獲未具名男子以電話檢舉臺北市○○○路○段62巷20號2樓及2樓之1有長期經營麻將職業賭場情
      事，乃指派員警勘查蒐證後前往取締，有卷附臺北市政府
      警察局中山分局偵辦賭博案件偵查報告、公務電話記錄等
      附卷可稽，衡情員警與被告戊○○等人素無怨隙，案件又
      係經由民眾匿名舉發，與員警自身當無利害關係，現場執
      法人自無故意誣陷、誘導之必要。遑論被告戊○○於警詢
      及偵訊時均自承受雇於被告丁○○於上址工作之事實，已
      如前述，其聚眾、供給賭博場所，以抽頭營利一情，實已
      昭然若揭。其於本院審理中翻異前詞，改辯稱純粹朋友間
      幫忙，未獲酬勞乙節，及證人丁○○、己○○於本院審理
      時改稱被告戊○○當天係來幫忙煮宵夜云云，顯係臨訟推
      諉卸責及迴護之詞，尚無足採。
（三）此外，並經證人即賭客林貴龍、王慧玲、劉建成、詹惠卿
      、洪秀婷、陳淑瓊、沈金發、蔡宗志、梁崇正、劉清森、
      王明亮、梁美玲、林錦雲、黃宴芳、劉豔娜、鄧金川、陳
      文竹、解金平、鍾順懿、褚錦惠、林顯欽、曾玉佩、張美
      蘭、宮佩華、楊麗卿、吳延凱、賴友誠、張裕明、李輝子
      、林漢祥、柯萬生、陳圓、盧秀玲、楊煜森、洪居源、廖
      聰毅、辜登宏、高東誠、江婷瑄、陳淑滿等人於警訊時證
      述屬實，復有扣案之麻將牌10副、麻將風牌10顆、骰子28
      顆、牌尺33支、雜支簿1本、抽頭金登記簿8本、支票存根
      7本、監視器主機1台、監視器鏡頭5台、觀看監視器用電
      視機2台、聯絡賭客用電話1具、賭資586,600元、抽頭金
      285,700元、籌碼面額5千元200個、1千元300個、100元
      820個等在案可憑。綜上所述，足見被告戊○○所辯顯係
      卸責之詞，委無足取。本件事證明確，被告戊○○犯行亦
      堪認定。
二、核被告丁○○、甲○○、乙○○、己○○、戊○○等5人所
    為，均係犯刑法第268條前段之意圖營利供給賭博場所罪及
    同條後段之意圖營利聚眾賭博罪。被告丁○○、甲○○、乙○○、己○○、戊○○等5人間，就上開犯行均有犯意聯絡
    及行為分擔，皆為共同正犯。次按刑事法若干犯罪行為態樣
    ，本質上原具有反覆、延續實行之特徵，立法時既予特別歸
    類，定為犯罪構成要件之行為要素，則行為人基於概括之犯
    意，在密切接近之一定時、地持續實行之複次行為，倘依社
    會通念，於客觀上認為符合一個反覆、延續性之行為觀念者
    ，於刑法評價上，即應僅成立一罪。學理上所稱「集合犯」
    之職業性、營業性或收集性等具有重複特質之犯罪均屬之，
    例如經營、從事業務、收集、販賣、製造、散布等行為概念
    者（參照最高法院95年臺上字第1079號判決、95年臺上字第
    3937號判決、95年臺上字第4686號判決）。被告丁○○、甲○○、乙○○、己○○、戊○○等5人前揭所為，分別自渠
    等如事實欄所載之犯罪行為開始之日起至被查獲之日止，各
    該行為均顯具有反覆性，揆諸前揭判決意旨，其於刑法評價
    上，應認係集合多數犯罪行為而成立之獨立犯罪型態之「集
    合犯」，各均僅成立一罪。又因渠等係以一經營行為，同時
    觸犯上開2罪名，為想像競合犯，依刑法第55條規定，應從
    一較重情節之意圖營利聚眾賭博罪處斷。復查被告甲○○、
    乙○○有如事實欄所示之前科執行情形，分別有臺灣高等法
    院被告前科紀錄表各1份附卷可參，其二人於前案有期徒刑
    執行完畢後，5年內故意再犯本件有期徒刑以上之罪，均為
    累犯，應依刑法第47條第1項規定加重其刑。爰審酌被告丁○○、甲○○、乙○○、己○○、戊○○5人意圖營利聚眾
    賭博犯行，顯然助長賭風，對社會風氣有不良影響，惟念及
    被告丁○○、甲○○、乙○○、己○○等4人犯後於本院審
    理時均坦承犯行，顯有認錯悔過之意，態度良好，而被告戊○○於本院審理時翻異前詞否認犯行，未可認其犯後態度良
    好，再佐以被告等5人分別所介入之情節各有輕重等一切情
    狀，分別量處如主文所示之刑，並均諭知易科罰金之折算標
    準。
三、扣案之賭資586,600元為在賭檯所查獲之財物；麻將風牌10
    顆、骰子28顆、牌尺33支、籌碼面額5千元200個、1千元300
    個、100元820個等物，均為當場查獲之賭具；另扣案之雜支
    簿1本、抽頭金登記簿8本、支票存根7本、監視器主機1台、
    監視器鏡頭5台、觀看監視器用電視機2台、聯絡賭客用電話
    1 具等物，均為被告丁○○所有供與上開其他被告共同犯罪
    所用之物；而抽頭金285,700元、則為被告丁○○犯罪所得
    之物，分別應依刑法第266條第2項、第38條第1項第2款、第
    3款規定沒收之。
乙、無罪（被告庚○○）部分：
一、公訴意旨另以：被告庚○○共同基於營利之意圖，提供賭博
    場所及聚眾賭博之犯意聯絡，自98年10月22日起至同年11月
    11日止，及自99年2月7日起至同年月25日止，推由其妻丁○○以每月55,000元之代價，向不知情之吳鳳嬌承租臺北市中
    山區○○○路○段62巷20號2樓及2樓之1作為賭博場所，丁○○並以每月3萬元之代價分別僱用甲○○負責賭場之記帳工
    作，乙○○、己○○及戊○○負責賭場內倒茶、遞煙、清潔
    及烹煮食物等工作，丁○○與被告庚○○則為賭場實際負責
    人；以麻將為賭具，聚集不特定多數人在上址賭博財物。其
    方式為聚賭者把玩麻將，每底1千元、每台100元為賭注，每
    將收取抽頭金方式為，自98年10月22日起至同年11月11日止
    ，每將每人收取250元；自99年2月7日起至同年月25日止，
    則為每將每人收取500元，以此方式牟利，嗣經警方持本院
    核發之搜索票搜索上址而查獲，而被告庚○○與丁○○係夫
    妻關係，因認被告庚○○亦涉犯刑法第268條之意圖營利供
    給賭博場所罪、聚眾賭博罪等語。
二、按犯罪事實應依證據認定之，無證據不得認定犯罪事實；不
    能證明被告犯罪者，應諭知無罪之判決，刑事訴訟法第154
    條第2項、第301條第1項分別定有明文。而認定犯罪事實所
    憑之證據，雖不以直接證據為限，間接證據亦包括在內；然
    而無論直接或間接證據，其為訴訟上之證明，須於通常一般
    之人均不致有所懷疑，而得確信其為真實之程度者，始得據
    為有罪之認定，倘其證明尚未達到此一程度，而有合理之懷
    疑存在時，即應為有利於被告之認定，更不必有何有利之證
    據，最高法院著有30年上字第816號、76年臺上字第4986號
    判例意旨可資參考。
三、公訴人認被告庚○○涉犯本件罪嫌，無非係以臺北市政府警
    察局中正第二分局廈門派出所99年2月14日臨檢紀錄表、臺
    灣臺北地方法院檢察署99年度偵緝字第388號不起訴處分書
    等為其論據。訊據被告庚○○堅詞否認有何供給場所及聚眾
    賭博犯行，辯稱：伊與其妻丁○○早自93年起即已分居，伊
    長年與子女居於台中，警方於99年2月14日前往臺北市○○
    路93號4樓臨檢時，伊當時雖在場，然時為農曆大年初一，
    伊係帶同子女與母親北上與丁○○過年，至伊之健保卡、信
    用卡及於地檢署應訊時均使用前址為通訊地址，係因為求職
    通訊便利，且伊經商失敗，又患有糖尿病，丁○○基於情分
    故提供健保加保、付卡費等協助，不能僅因通訊地址相同，
    即認伊與丁○○有共同開設賭場之行為等語。
四、經查：
（一）訊據證人即當時於現場實施搜索之臺北市政府警察局中山
      分局偵查隊刑事組小組長丙○○於本院審理時結證稱：「
      （本案起訴之犯罪時間98年10月22日到98年11月11日，99
      年2月7日及99年2月25日，地點在中山區○○○路○段62
      巷20號2樓，當時係如何發現該處涉有賭博之犯嫌？）我
      們是經由電話檢舉，接獲內容係上述地址中有人聚賭。（
      接獲此檢舉電話，中山分局做何處置？）第一次接到的確
      切時間我忘記了，但是我們隊長指示我們去查訪，我們認
      定應該有人在賭博，因為我有看到送飲料的車子，還有問
      附近的鄰居說晚上都有很多人進出，我們就打偵查報告請
      搜索票。（依照中山分局的偵查報告，上載涉嫌人員為阿
      邦、元元，為何會認定係該二人？）因為檢舉電話報案時
      就有講到這兩個人。（在此之前，對上述二人你們是否有
      作任何調查？）有調此二人之電話通聯紀錄、及發射基地
      台位置資料，確定他們二人有在這附近，此二人的電話號
      碼係報案人提供的。（此通聯紀錄資料是否有送到地檢署
      ？）不記得了。（當時如何由基地台資料確定此二人在附
      近？）對，98年底時我們也曾經請過一次搜索票，但是他
      不開門，所以我們也沒有辦法破門而入，找鎖匠也沒有辦
      法進入，我們離開後還在附近看，差不多隔了半個鐘頭就
      出來很多人，事後就沒有人在賭，一直到過年時又開始，
      也接獲檢舉，第二次我們就有準備消防梯，從後面二樓爬
      上去。（你剛才說有調此二人之通聯，確認他們的位置在
      附近，通聯資料是98年底就有調？）是，當時就鎖定阿邦
      跟元元，因為當時就有人檢舉。（檢舉人是否有說明阿邦
      跟元元的關係？）好像是說他們是男女朋友。（你當時有
      無確認此二人是否有聯繫？）印象中有，互相有通聯。（
      可否確認當時如何確定基地台位置？）是在賭場附近的發
      射台，當時我們還沒有進去沒有辦法確認他們，我們只確
      認的是當時有人在聚賭，當時電話很頻繁，依我們的判斷
      是在叫客人，發射位置以該處地址附近範圍內的。（搜索
      當日，在場之人中，是否有查獲綽號阿邦或元元之人？）
      阿邦不在，元元有在，元元即係在庭被告丁○○。（你事
      前並未見過阿邦，為何會確認阿邦不在場？）我們有問過
      賭客阿邦跟元元係什麼人，賭客很多人，賭客說阿邦不在
      ，元元是當場自己承認，就是被告丁○○。（〔提示偵查
      6828號卷一第42頁以下賭客林貴龍警訊筆錄〕依據該份筆
      錄，賭場物品係何人所有，賭客均答係綽號元元之女子，
      負責人是誰，賭客亦答是綽號元元之女子，是否確定是賭
      客說綽號阿邦之人不在場？）我不記得了，因為聊天的時
      候賭客有提到阿邦不在，但是作筆錄時是否有記明我不記
      得了。（當時為何會問到阿邦？）因為檢舉電話有提到阿
      邦這個人，所以我們一定要問阿邦是否在現場。（你對於
      跟你說明的賭客你是否記得是誰？）我不記得了，現在也
      無法確認。（當時說阿邦不在場的賭客有幾位？）約2、3
      位，年紀無法確認，有男有女。（當時你是否有移送庚○○？為何會移送？）可能是依據當初的檢舉電話筆錄，因
      為兩次檢舉都有提到阿邦。（本案是否係你接到檢舉電話
      ？）不是，應該是值班同仁。（你剛才說有檢舉人說阿邦
      跟元元的電話，是否知道此二人之電話號碼？）上面有應
      該就有了，我事前不知道他們二人的電話號碼。（貴單位
      是否有申請對他們二人的電話監聽表？）這不能申請監聽
      。（貴單位是否有保留通聯紀錄？）應該有，應該已經歸
      檔。（是否確認此電話係阿邦跟元元二人使用？）元元的
      電話我確認，因為她在現場就是使用此電話號碼，但阿邦
      不在現場我不確定。（你之前是否認識阿邦？）不認識。
      （本案偵辦過程中，你有無傳訊阿邦？）我們有通知他，
      但是他沒有來。（所以至今天為止，你都沒有見過阿邦？
      ）沒有。」等語（參本院99年8月23日審判筆錄第3至7頁
      ）綦詳，並有證人丙○○當庭所提之臺北市政府警察局中
      山分局偵辦賭博案件偵查報告一份附卷可稽，觀諸員警之
      偵查報告中之偵辦結果欄所示，現場查獲之犯嫌為被告丁○○（綽號元元，賭場主持人）、甲○○（記帳）、乙○○（服務及清潔）、己○○（服務及清潔）、戊○○（廚
      師）等5人，被告庚○○並未到案；而綽號阿邦之人持用
      之行動電話號碼（0000000000），經查該門號之申登人係
      被告甲○○。足見當時並未當場查獲被告庚○○，而員警
      並未親自見聞該檢舉電話所言之綽號「阿邦」之人是否即
      為被告庚○○；至通聯記錄部分，綽號阿邦之人持用之行
      動電話申登人亦非被告庚○○，是尚難遽認檢舉電話所稱
      賭場主持人、綽號阿邦之人即為被告庚○○；而證人證稱
      有賭客提及綽號阿邦之人一節，然本院查閱證人即賭客林
      貴龍、王慧玲、劉建成、詹惠卿、洪秀婷、陳淑瓊、沈金
      發、蔡宗志、梁崇正、劉清森、王明亮、梁美玲、林錦雲
      、黃宴芳、劉豔娜、鄧金川、陳文竹、解金平、鍾順懿、
      褚錦惠、林顯欽、曾玉佩、張美蘭、宮佩華、楊麗卿、吳
      延凱、賴友誠、張裕明、李輝子、林漢祥、柯萬生、陳圓
      、盧秀玲、楊煜森、洪居源、廖聰毅、辜登宏、高東誠、
      江婷瑄、陳淑滿之警詢筆錄，未發現有證人指證綽號阿邦
      之人涉案之筆錄內容，且被告庚○○亦非當場遭員警查獲
      ，尚難使本院產生被告庚○○有參與本件犯罪之確信。
（二）至公訴人雖以臺北市政府警察局中正第二分局廈門派出所
      99年2月14日臨檢紀錄表上顯示臨檢時被告庚○○在場，
      作為認定被告庚○○涉犯本件罪嫌之證據，然據被告丁○○與本院審理時具結證稱：「（你現在與被告庚○○是否
      有同住？）沒有，我現在住在龍江路407號5樓。（是否知
      道庚○○人住何處？）台中。（為何你於中山分局作筆錄
      時，指稱庚○○係居住在台北市○○路一帶？）因為有時
      我要求他帶小孩到台北來給我看時，我會要求他帶到水源
      路，我不希望小孩瞭解我們分居的事情。（水源路的房子
      也是你的嗎？）對。（該房子係做何用途？）我有在經營
      派報社，那是給一些派報的組長及員工居住的。（你為何
      沒有住在水源路住處？）我本來有住在那邊，後來因為我
      跟朋友合租，所以不方便我就自己在另外住。... （你剛
      才說庚○○來台北你會請他帶小孩到水源路處所，是帶小
      孩去該處做什麼？）如果小孩帶上來的話我就會會去住在
      那邊，那邊有留一間套房是我個人在使用的。（你剛才提
      到之前的警詢筆錄，有提到庚○○住在水源路地址？）對
      ，警察沒有問我這麼多，警察問說庚○○是否住在水源路
      一帶，當時因為是過年，我剛好請庚○○帶小孩上台北來
      給我看，所以我就這樣回答。（〔提示偵查卷第6828號卷
      一第18頁〕你說綽號元元的人是我，阿邦是我丈夫，他目
      前與我分居，我僅知到他居住在台北市○○路一帶，電話
      為0000000000，為何會提到阿邦是你丈夫？又為何會提到
      你們分居？）警察問我阿邦是否住在水源路一帶，又問我
      阿邦是我什麼人，我就這樣講。（為何警察問你阿邦是你
      的什麼人？）因為警察有看我身分證，知道庚○○是我先
      生。（阿邦這兩個字是誰說的？）是警察說的。（庚○○
      的綽號是否係阿邦？）不是，大部分的人都叫他「蕭仔」
      。（你為何會回答自己丈夫的綽號都回答不出來？）警察
      並沒有問我綽號，他只說庚○○先生就是阿邦。（既然警
      察不知道阿邦係何人，為何現在會變成警察自己說阿邦就
      是庚○○？）警察看到我的身分證，就說阿邦就是庚○○
      ，但警察並沒有問我庚○○的綽號是否叫阿邦。」等語（
      參本院99年8月23日審判筆錄第8至11頁）綦詳，且員警於
      99年2月14日臨檢當時，確時值農曆新年期間，是被告庚○○所辯與被告丁○○屬分居狀態，臨檢當時攜女北上與
      被告丁○○團聚等語，與常情尚無相悖，堪可採信。況退
      步而言，本案之賭博場所係在臺北市中山區○○○路○段
      62巷20號2樓及2樓之1，而被告丁○○之住所係在臺北市
      中山區○○路407號5樓，員警所臨檢之臺北市○○路93號
      4樓既非本案賭博場所之地址，亦非被告丁○○之住所，
      是縱被告庚○○之居所係在水源路前址，然亦與本案無何
      關連，尚難以此作為不利於被告庚○○之認定。
（三）又查，訊據同案被告甲○○、乙○○、己○○、戊○○於
      警訊時皆表示係受雇於被告丁○○，而對被告庚○○涉案
      之事均隻字未提，而渠等於偵查中均供稱不認識被告庚○○（見偵查卷(二)第277頁），是亦難使本院產生被告庚○○有參與本件犯罪之確信。此外，復查無其他客觀積極事
      證，足證被告庚○○確有參與本件犯行，或與被告丁○○
      等具有犯意聯絡。本件既不能證明被告庚○○犯罪，依法
      自應為其無罪之諭知。
參、據上論斷，應依刑事訴訟法第299條第1項前段、第301條第1
    項，刑法第28條、第268條、第55條、第47條第1項、第41條
    第1項前段、第266條第2項、第38條第1項第2款、第3款，刑
    法施行法第1條之1，判決如主文。
本案經檢察官陳國安到庭執行職務。
中    華    民    國    99    年    10    月    11    日
                  刑事第十二庭  法  官  曾正龍
上正本證明與原本無異。
如不服本判決應於收受送達後10日內向本院提出上訴書狀，並應
敘述具體理由；其未敘述上訴理由者，應於上訴期間屆滿後20日
內向本院補提理由書（均須按他造當事人之人數附繕本）「切勿
逕送上級法院」。
                                書記官  黃馨慧
中    華    民    國    99    年    10    月    11    日
附錄本案論罪科刑法條全文：
中華民國刑法第268條（圖利供給賭場或聚眾賭博罪）
意圖營利，供給賭博場所或聚眾賭博者，處3年以下有期徒刑，
得併科3千元以下罰金。

司法院資訊處製作；財團法人民間司法改革基金會備份。
